【裁判字號】    97,上易,1906
【裁判日期】    971204
【裁判案由】    竊盜
【裁判全文】
臺灣高等法院臺中分院刑事判決        97年度上易字第1906號
上  訴  人
即  被  告  丁○○原名黃志強.
上  訴  人
即  被  告  乙○○
                    現另案在臺灣雲林監獄執行中
上列上訴人等因竊盜案件，不服臺灣彰化地方法院97年度易字第
1403號中華民國97年9月16日第一審判決（起訴案號：臺灣彰化
地方法院檢察署97年度偵字第3186、3308號），提起上訴，本院
判決如下：
    主    文
上訴駁回。
    犯罪事實
一、丁○○前因違反家庭暴力防治法案件，經臺灣彰化地方法院
    以95年度斗簡字第91號判決判處有期徒刑2月確定，並於民
    國95年8月9日易科罰金而執行完畢。乙○○前因施用第一級
    毒品、第二級毒品案件，經同法院以91年度訴字第632號判
    決分別判處有期徒刑10月、6月，應執行有期徒刑1 年2 月
    確定，嗣經送監執行，於93年7月12日因縮刑期滿而執行完
    畢；又多次因施用第一級毒品、第二級毒品等案件，經法院
    先後判處有期徒刑確定在案，現仍在監執行中。
二、丁○○基於意圖為自己不法所有之竊盜犯意，於96年6月3
    日晚上6時5 分許（非夜間、該日彰化地區日沒時間為晚上
    6時42分），駕駛車牌號碼PJ－7707號自用小客車，前往彰
    化縣芳苑鄉○○村○○路○段547號甲○○住宅外，利用該住
    宅原安裝冷氣之鐵窗空隙，徒手打開該住宅之窗戶，自窗戶
    侵入該住宅（無故侵入住居部分，未據告訴），竊取甲○○
    所有之現金新臺幣（下同）2萬3 千元、黃金1 批（重量合
    計約1兩餘）、衛星導航器1 臺，得手後，旋將衛星導航器
    1臺贈與真實姓名年籍不詳、綽號阿醜之成年男子，另將黃
    金1批，以不詳之價格，變賣予彰化縣二林鎮某金飾店，所
    得款項與現金均花用淨盡。嗣因甲○○報警處理，經警循線
    查悉上情。
三、丁○○、乙○○共同基於意圖為自己不法所有之竊盜犯意聯
    絡，於96年7月5 日凌晨5 時許，由丁○○駕駛上開自用小
    客車，搭載乙○○，共同前往彰化縣芳苑鄉○○村○○路○○段372巷333號戊○住宅外，由丁○○負責在上開自用小客
    車上把風、接應，而由乙○○下車，利用不詳之人置放在該
    住宅圍牆外地面上之木梯1具及客觀上對人之生命、身體、
    安全構成威脅而足供作兇器使用之破壞剪1把，將木梯靠在
    該住宅圍牆上，再爬上木梯，以破壞剪剪斷戊○裝設在圍牆
    上、作為住宅供電之電纜線，而竊取戊○所有、長度合計約
    150公尺之電纜線1 批（價值合計約3 萬5 千元），得手後
    ，乙○○旋攜帶竊得之電纜線返回上開自用小客車，適為巡
    邏員警發現，丁○○立即駕車逃離現場。嗣經警循線查悉上
    情，並在上開住宅外，扣得破壞剪1 把、木梯1 具。
四、案經彰化縣警察局芳苑分局報告臺灣彰化地方法院檢察署檢
    察官偵查起訴。
    理    由
壹、證據能力方面：
一、按被告以外之人於審判外之言詞或書面陳述，除法律有規定
    者外，不得作為證據。被告以外之人於偵查中向檢察官所為
    之陳述，除顯有不可信之情況者外，得為證據，刑事訴訟法
    第159條之1第2項定有明文。證人即共同被告丁○○、證人
    黃柔瑄於偵查中向檢察官所為證述，雖係被告以外之人於審
    判外之言詞陳述，為傳聞證據，惟其等於偵查中向檢察官所
    為證述，均經具結（見97年度偵字第3308號卷第10、27、28
    頁），且本院審酌該等言詞陳述係由證人出於自由意識而陳
    述，又無其他證據足認該等陳述有何顯不可信之情事等一切
    情況，依照上開規定，上開證人於偵訊中之證述，自得採為
    認定本件犯罪事實所憑之證據。
二、按被告以外之人於審判外之陳述，雖不符刑事訴訟法第159
    條之1至第159條之4之規定，然經當事人於審判程序同意作
    為證據，法院審酌該言詞陳述作成時之情況，認為適當者，
    亦得為證據；當事人、代理人或辯護人於法院調查證據時，
    知有刑事訴訟法第159條第1項不得為證據之情形，而未於言
    詞辯論終結前聲明異議者，視為有前項之同意，刑事訴訟法
    第159條之5定有明文。核其立法意旨，在於傳聞證據未經當
    事人之反對詰問予以核實，原則上先予排除。惟若當事人已
    放棄反對詰問權，於審判程序中表明同意該等傳聞證據可作
    為證據；或於言詞辯論終結前未聲明異議，基於尊重當事人
    對傳聞證據之處分權，暨證據資料愈豐富，愈有助於真實發
    見之理念，且強化言詞辯論主義，使訴訟程序得以順暢進行
    ，上開傳聞證據亦均具有證據能力。查證人即共同被告丁○○、證人即在場目擊者李朝宗、被害人甲○○、戊○、證人
    黃柔瑄、陳亮元於警詢時之陳述及本案採為判決基礎之被告
    以外之人於審判外之書面陳述，固屬傳聞證據，惟被告等人
    就該審判外之陳述，及就本案採為判決基礎之文書資料，均
    未曾於言詞辯論終結前爭執其證據能力或聲明異議，本院審
    酌上開陳述作成時之情況，並無違法取證之瑕疵，認以之作
    為證據為適當，揆諸上開規定，該審判外之陳述及文書資料
    均有證據能力，先予敘明。
貳、認定本案犯罪事實之理由：
一、訊據上訴人即被告（下稱被告）丁○○坦承上揭犯罪事實不
    諱；上訴人即被告（下稱被告）乙○○矢口否認有何竊盜之
    犯行，辯稱伊沒有與被告丁○○一起去偷電纜線云云。
二、經查：
  (一)被告丁○○如何於事實欄二所示時間、地點竊取被害人甲○○所有上揭財物等情，迭據被告丁○○於警詢、偵訊、原審
    及本院審理中時坦承不諱（見芳警分偵字第970006160號卷
    第6至8頁、97年度偵字第3308號卷第6、7頁、原審卷第81、
    82 頁），核與證人李朝宗、甲○○於警詢時證述之情節相
    符（見芳警分偵字第970006160號卷第1至4頁、第5頁），復
    有現場照片4張及中華民國96年日出日沒時刻表1紙在卷可稽
    （見芳警分偵字第970006160號卷第11、12頁、原審卷第36
    頁），足認被告丁○○之自白與事實相符。堪信被告丁○○
    確有如事實欄二所示竊盜犯行。
  (二)被告丁○○如何與被告乙○○於事實欄三所示時間、地點竊
    取被害人戊○所有上揭財物等情，迭據被告丁○○於警詢、
    偵訊、原審及本院審理中時坦承不諱（見芳警分偵字第
    970006582號卷第5至10頁、97年度偵字第3308號卷第7、8、
    11、24、25頁、原審卷第82頁），又經證人戊○、黃柔瑄、
    陳亮元於警詢時證述歷歷（見芳警分偵字第970006582號卷
    第2頁、97年度偵字第3308號卷第13、14頁、第16至18頁）
    ，證人黃柔瑄復於偵查中具結證述無訛（見97年度偵字第
    3308號卷第25頁），此外並有現場照片11張、現場圖1張在
    卷可稽（見芳警分偵字第970006582號卷第20至25頁、26頁
    ）及破壞剪1把、木梯11具扣案為證，足認被告丁○○之自
    白並非虛言。
  (三)被告乙○○與被告丁○○共同為如事實欄二所示竊盜犯行，
    有下列事證可資證明：
  (1)證人即共同被告丁○○於警詢、偵訊時證稱：被告乙○○確
    於事實欄三所示之時間，搭乘伊所駕駛之上開自用小客車，
    與伊共同前往事實欄三所示之地點，並以扣案之破壞剪1把
    、木梯1具剪斷而竊取戊○所有之電纜線1批等情（見芳警分
    偵字第970006582號卷第5至10頁、97年度偵字第3308號卷第
    第7、8、11、24、25頁）。
  (2)證人陳亮元於警詢時證稱：被告丁○○係於96年7月5日凌晨
    零時許，駕駛上開自用小客車，前往被告乙○○住處，與伊
    及乙○○泡茶、聊天，並於同日凌晨3時許，由被告丁○○
    駕駛上開自用小客車，搭載被告乙○○外出，被告丁○○於
    同日早上某時許，曾撥打電話給伊，告知其與被告乙○○遭
    員警攔停、追逐之事，事後與伊聊天時，再告知伊當日係因
    車上載電線而遭員警攔停等語（見97年度偵字第3308號卷第
    16至18頁）
  (3)證人即被告丁○○之姊黃柔瑄於警詢、偵訊時證稱：被告丁○○於96年7月5日早上某時許，曾搭載被告乙○○前往被告
    丁○○位在彰化縣芳苑鄉○村○○路○○段356號住處，並
    遇到伊，當時丁○○告知其與乙○○當日凌晨遭員警攔停、
    追逐之事等語（見97年度偵字第3308號卷第13、14頁、第25
    頁）。
  (4)核證人即共同被告丁○○、證人陳亮元、黃柔瑄與被告乙○○均係朋友關係，彼此間並無怨隙，應不致故為不利於被告
    乙○○之陳述，又證人即共同被告丁○○所述上情，同時供
    明自己如何犯罪，亦不致甘冒偽證罪責而誣攀被告乙○○，
    且證人即共同被告丁○○、證人陳亮元、黃柔瑄所述情節互
    核相符，其等所述應具憑信性，由此益證被告丁○○此部分
    陳述，並非臨訟故意誣攀被告乙○○之虛言。被告乙○○所
    辯伊沒有與被告丁○○一起去偷電纜線云云，洵屬卸責之詞
    ，不足採信。堪信被告乙○○確有如事實欄三所示竊盜犯行
    。
  (四)綜上所述，本件事證明確，被告丁○○、乙○○犯行均堪認
    定。
三、按窗戶係與門扇、牆垣具有相類之性質，依社會通常觀念足
    認為屬防閑之設備，自係屬刑法竊盜罪所謂之其他安全設備
    。又按刑法第321條第1 項第3 款之攜帶兇器竊盜罪，係以
    行為人攜帶兇器竊盜為其加重條件，此所謂兇器，其種類並
    無限制，凡客觀上足對人之生命、身體、安全構成威脅，具
    有危險性之兇器均屬之，且祇須行竊時攜帶此種具有危險性
    之兇器為已足，並不以攜帶之初有行兇之意圖為必要（最高
    法院79年臺上字第5253號判例意旨參照）。茲對被告等論罪
    說明如下：
  (一)核被告丁○○所為如事實欄二所示部分，係犯刑法第321 條
    第1項第2款之踰越安全設備竊盜罪。
  (二)本件被告乙○○持以犯事實欄三所示竊盜所用之破壞剪1支
    ，為金屬材質，且既得以剪斷電纜線，可見質地堅硬，甚為
    鋒利，客觀上足以對他人之生命、身體、安全構成威脅，具
    有危險性，應為刑法第321條第1 項第3 款所稱之兇器無疑
    。核被告丁○○、乙○○所為如事實欄三所示部分，均係犯
    刑法第321條第1 項第3 款之攜帶兇器竊盜罪。
  (三)被告丁○○、乙○○間，就上開事實欄三所示竊盜犯行，有
    犯意聯絡及行為分擔，為共同正犯。
  (四)被告丁○○所為2次竊盜犯行，犯意各別、行為互殊，應予
    分論併罰。
  (五)被告丁○○、乙○○各有如事實欄一所示之科刑及執行紀錄
    ，此有臺灣彰化地方法院檢察署刑案資料查註資料紀錄表及
    臺灣高等法院被告前案紀錄表各2份在卷可考，其2人於受有
    期徒刑執行完畢後，5年以內故意再犯本件有期徒刑以上之
    罪，均為累犯，應依刑法第47條第1項規定，均加重其刑。
四、原審因依刑法第321條第1項第2款、第3款、第28條、第47條
    第1項、第51條第5款等規定，審酌被告等均正值年輕力壯，
    竟不思以正當途徑獲取所需，僅因缺錢花用，即任意竊取他
    人財物，不僅輕忽他人財產法益，並嚴重破壞社會秩序，且
    被告乙○○犯罪後仍飾詞卸責，顯不知悔改，另考量其等竊
    盜之手段、所得財物價值、對被害人所生損害、生活狀況、
    智識程度，暨被告丁○○犯罪後坦承犯行，並指證共同正犯
    ，態度尚屬良好等一切情狀，對被告丁○○分別量處有期徒
    刑8月、8月，並定其應執行刑為有期徒刑1年2月，對被告乙○○量處有期徒刑1 年；又敘明被告乙○○竊盜時所用之破
    壞剪1把、木梯1具均無證據證明係被告等人所有之物，而不
    為沒收之諭知，其認事用法均無不合，量刑亦屬妥適，被告
    丁○○上訴意旨略以伊入監服刑恐造成家計斷炊，且與被害
    人甲○○達成和解，請准予宣告緩刑云云，指摘原審判決量
    刑太重，被告乙○○上訴猶執前詞，否認犯罪，均無理由，
    應予駁回。
據上論斷，應依刑事訴訟法第368條，判決如主文。
本案經檢察官丙○○到庭執行職務。
中    華    民    國    97    年    12   月    4     日
            刑事第七庭  審判長法  官  林  榮  龍
                              法  官  張  惠  立
                              法  官  鄭  永  玉
上列正本證明與原本無異。
不得上訴。
                              書記官    瑞  芳
中    華    民    國    97    年    12   月    4    日


司法院資訊處製作；財團法人民間司法改革基金會備份。
